臺灣高等法院刑事判決　　　　　　　　 96年度矚上訴字第8號
上　訴　人　台灣桃園地方法院檢察署檢察官
上　訴　人
即　被　告　丙○○
上　訴　人
即　被　告　己○○
　　　　　　　　　　　號
選任辯護人　劉昌崙律師
　　　　　　陳郁仁律師
上　訴　人
即　被　告　乙○○
選任辯護人　邱鎮北律師
　　　　　　莊守禮律師
上　訴　人
即　被　告　戊○○
　　　　　　　　　　　7樓
選任辯護人　趙培宏律師
　　　　　　薛雅之律師
上　訴　人
即　被　告　甲○○（原名吳木興）
選任辯護人　沈孟賢律師
　　　　　　邱鎮北律師
　　　　　　莊守禮律師
上　訴　人
即　被　告　丁○○
選任辯護人　詹璧如律師
　　　　　　林聖彬律師
　　　　　　劉　楷律師
上列上訴人因被告等貪污治罪條例等案件，不服臺灣桃園地方法
院95年度矚訴字第2號，中華民國96年2月16日第一審判決（起訴
案號：臺灣桃園地方法院檢察署95年度偵字第10046號），提起
上訴，本院判決如下：
    主  文
原判決關於丙○○、乙○○、戊○○共同輸入禁藥部分、甲○○
部分均撤銷。
丙○○、乙○○、戊○○共同連續輸入禁藥，丙○○處有期徒刑
貳年，減為有期徒刑壹年；乙○○、戊○○各處有期徒刑壹年陸
月，均減為有期徒刑玖月，乙○○、戊○○均緩刑參年。如附表
一扣案藥品欄所示之禁藥均沒收。
甲○○連續對於依法令服務於國家所屬機關而具有法定職務權限
之人員，關於違背職務之行為，交付賄賂，處有期徒刑壹年貳月
，褫奪公權壹年；減為有期徒刑柒月，褫奪公權陸月。
其他上訴駁回。
    事  實
一、丙○○係以走私手機、手錶、燕窩、藥品等非懲治走私條例
    所規定之管制物品為業，並僱用其胞兄高世亮為其自國外攜
    帶前開非管制物品入境，另僱用乙○○、戊○○為其收受由
    國外郵寄入境裝有前揭非屬懲治走私條例之管制物品之包裹
    及將走私入境之手機改裝為中文化。丙○○明知其未經中央
    主管機關行政院衛生署核准發給藥品許可證，不得自國外輸
    入藥品，詎其仍與乙○○、戊○○共同基於輸入禁藥之概括
    犯意聯絡，自民國94年底某日起，由丙○○與居住在香港具
    有前揭概括犯意聯絡之某位姓名年籍不詳綽號「九龍」之成
    年男子聯繫妥當後，由「九龍」連續自香港郵寄香港製「安
    宮牛黃丸」及大陸製「白鳳丸」、「牛黃清心丸」等未經行
    政院衛生署核准輸入之中藥藥品入境，分別以戊○○、乙○○、黃妙泥（丙○○之嫂）、郭國榮（丙○○之友人）等人
    之名義為收件人，寄至戊○○台北市○○區○○里○鄰○○
    路○段58號7樓住處，再由戊○○以自己之印章或以丙○○所
    交付，未經黃妙泥、郭國榮同意或授權使用之印章，蓋用於
    郵包收執上而收受郵包，戊○○收受之部分，則再由丙○○
    或乙○○攜至臺北市○○區○○街169巷6號1樓丙○○居住
    處；復於95年5月3日前數日，「九龍」承丙○○之指示，自
    香港郵寄未經行政院衛生署核准輸入之「牛黃解毒丸」中藥
    藥品48盒至臺北市○○區○○路6段58號7樓戊○○住處，於
    95年5 月3日下午4時許由戊○○收取後，乙○○因受丙○○
    之囑咐，於翌日（4日）上午11時30分許，駕駛8Q－4532號
    自用小客貨車前往上開戊○○住處，取回前述未經行政院衛
    生署核准輸入之「牛黃解毒丸」48盒放置在前述自用小客貨
    車上，欲交予丙○○；丙○○復與居住在新加坡某姓名年籍
    不詳綽號「Jason Lium」之成年男子，共同基於前揭犯意之
    聯絡，由「Jason Lium」於95年5月6日前數日自新加坡郵寄
    未經行政院衛生署核准丙○○輸入之「TAGAMET HB 200 MG
    TABLETS」（中文品名為泰胃美錠200公絲）150盒（每盒150
    錠）、「ZANTAC TABLETS 150MG（RANTIDINE
    HYDROCHLORIDE）」（中文品名為善胃得錠150公絲、鹽酸雷
    尼得定）2400片（每片10 錠）、「OSSPAN TABLETS」（中
    文品名為歐素胖）905盒（每盒90錠）等西藥藥品，至臺北
    市○○區○○路6段58號7樓戊○○住處，欲經由前揭方式轉
    交予丙○○，而連續輸入前揭未經中央主管機關行政院衛生
    署核准輸入之禁藥入境。嗣分別於附表1所示之時地，為法
    務部調查局北部地區機動工作組（下稱北機組）及財政部臺
    北關稅局人員查獲，並扣得丙○○所有因本件犯罪所得如附
    表1扣案藥品欄所示未經中央主管機關行政院衛生署核准輸
    入之禁藥。
二、丁○○自60年9月10日起進入財政部臺北關稅局服務，歷任
    關員、股長，於89年2月10日起擔任該局稽查二組（91年6月
    5日原稽查一、二組合併為稽查組）九等秘書迄95年5月9日
    停職，其工作性質為督導稽查組第四課（該課掌理進出口及
    保稅倉庫之監管事宜及機坪巡緝與其他人民申請案件事宜）
    第二股查緝業務並襄理課務，為依法令服務於國家所屬機關
    而具有法定職務權限之人。丙○○為使其兄高世亮得以由國
    外夾帶未報關之手機、手錶、燕窩等物品順利入境，事前即
    已與丁○○約定高世亮將搭乘長榮航空公司編號BR872號班
    機由第二航廈入境，更於94年年中或年底某日將0000000000
    號手機贈與丁○○，以方便與丁○○聯絡。於95年5月2日高
    世亮依丙○○之指示，由臺灣搭機前往香港攜帶前揭物品，
    預定於同年5月4日返國，丙○○乃於同年5月3日上午10時50
    分許，以其使用之0000000000號行動電話，撥打上述
    0000000000號行動電話給丁○○，告以：「明天我大哥要找
    你打牌唷」等語，意指高世亮將於95年5月4日由國外攜帶前
    揭未經報關物品入境，委請丁○○予以放行。丁○○明知手
    錶、燕窩為應稅物品，而旅客入境如攜帶2支以上之手機，
    則應取得國家傳播通訊委員會核發之進口許可證方可放行，
    並均應加徵營業稅，且知悉高世亮即將於翌日攜帶前揭物品
    入境，而機場入出境旅客行李檢查之事宜，雖非渠主管或監
    督之事務，惟渠利用疏導旅客入關職權之機會，於95年5月4
    日晚間9時28分許，在桃園機場旅客入境通關處，疏導旅客
    通關之際，見高世亮已搭乘前開班機入境正欲通關時，為直
    接圖丙○○之不法利益，故予放行而不加以檢查高世亮攜帶
    之行李，致高世亮所攜帶應稅之手錶40支（完稅價格為新臺
    幣（下同）38000元，進口稅率為4％，進口稅為1520元；另
    因超過20000元之免稅額度，尚須加徵5％之營業稅，營業稅
    為1900元）、燕窩9包（淨重合計為4.131公斤，完稅價格為
    83425元，稅率為20％，進口稅為16685元；如上述，尚須加
    徵5％之營業稅，營業稅為4171元）及手機163支（完稅價格
    為572799元，如上述，須加徵5％之營業稅，營業稅為28640
    元（小點數以下4捨5入）得以順利入境，而未加以課稅及無
    進口許可證而放行，致丙○○因而獲得不法利益計52916元
    （即前開手錶、燕窩之進口稅、營業稅及手機之營業稅之總
    和），嗣高世亮於同日晚間9時30分許，甫出桃園機場時，
    即為北機組人員查獲，並循線扣得丁○○受贈後為其所有供
    本件犯罪所用之0000000000號手機1支。
三、己○○（綽號歐大哥、OK）於75年間進入財政部基隆關稅局
    服務，76年間轉任財政部臺北關稅局先後於進口組、稽查組
    、理機組任職，93年底調任臺北關稅局北郵支局（下稱北郵
    支局）驗估二股負責進出口國際快捷郵包之驗估工作迄今，
    係依法令服務於國家所屬機關而具有法定檢查國際郵件職務
    權限之稽徵關員。丙○○自94年12月底某日起，自香港、日
    本等地，訂購如附表2所示之行動電話，再透過郵寄方式，
    將前揭應經國家傳播通訊委員會核發進口許可證方可放行入
    境之行動電話運送來台，且由乙○○、戊○○等人分批收受
    ，藉以分散貨源躲避查緝，並為免該郵寄包裹遭海關人員查
    獲而被課稅受有損失，竟勾結北郵支局之關員己○○，由丙○○事先以傳真之方式，將貨物收件人姓名及郵寄箱號預報
    予己○○，使己○○於查驗時得以辨識係丙○○之來貨，己○○明知手機輸入應先取得國家傳播通訊委員會核發之進口
    許可證方可放行，且進口郵包價值在3000元以上者，須由海
    關代徵5％之營業稅，並已事先知悉如附表2所示之國際郵寄
    包裹將於何時抵達，惟其仍基於概括之犯意，連續於如附表
    2所示之日期（即郵包到達我國互換局之日期），對於其負
    責進出口國際快捷郵包驗估主管之事務，明知丙○○輸入之
    前揭手機未取得國家傳播通訊委員會核發之進口許可證及未
    經海關代徵5％之營業稅，仍為直接圖丙○○私人不法利益
    ，於查驗時予以通關包庇放行，使丙○○取得如附表2所示
    之手機計384支（價值達0000000元）不致被查獲而遭海關代
    徵營業稅，因而使丙○○獲取不法利益計141628元（即前開
    手機總價之5％營業稅，小數點以下4捨5入）。
四、甲○○自92年間起由香港進口魚翅等應稅物品入境後，轉售
    予餐廳謀利。然其為避免進口之魚翅遭開封檢驗及節省進口
    稅捐，於94年11月前某日，透過香港友人介紹，結識己○○
    ，自94年11月間某日起，甲○○陸續由香港訂購魚翅郵寄入
    境，郵包抵達前，甲○○均事先以電話通知己○○，告知該
    郵包將寄送予其本人（收件地址為臺北市○○區○○路76巷
    31號1樓），或其友人左慧玲（收件地址為臺北市○○○路
    103號7樓），以便己○○查驗時得以辨識甲○○之來貨，且
    為免遭查獲，通話內容均以「小孩」（意指包裹）、「衣服
    」（意指魚翅）、「龍」（意指收件地址為其本人上開地點
    ）、「西」（指收件地址為左慧玲上開地址）等暗語表示，
    而己○○明知甲○○來貨係應稅並須接受檢疫查驗之貨物，
    竟仍違背職務予以包庇放行，此後甲○○之貨物即未再遭海
    關開箱檢驗。甲○○為答謝己○○前揭違背職務之行為，乃
    基於交付賄賂之概括犯意，連續於94年年底某日、95年1月
    間某日、95年2、3月間某日、95年4月間某日，分別在臺北
    市大安郵局附近之萊爾富超商門口、臺北市○○路76巷31號
    附近之真鍋咖啡店門口、臺北市○○路76巷31號1樓，分別
    交付己○○3000元、5000元、6000元、7000元之賄款用以酬
    謝己○○前揭違背職務之行為，而己○○亦因未對甲○○之
    來貨課稅及開封查驗，而基於對於前述違背職務行為收受賄
    賂之概括犯意，在前揭時地連續收受上開賄賂中飽私囊。嗣
    因檢察官接獲線報，核發通訊監察指揮書監聽丙○○、丁○○、己○○等人之電話，甲○○並於檢察官偵查時自白行賄
    犯行，始循線查獲上情。
五、案經臺灣桃園地方法院檢察署檢察官指揮航空警察局及法務
    部調查局北部地區機動工作組移送偵查起訴。
    理  由
一、按被告以外之人於審判外之言詞或書面陳述，除法律有規定
    者外，不得作為證據，刑事訴訟法第159條第1項固定有明文
    。惟被告以外之人於審判外之陳述，雖不符同法第159條之1
    至之4之規定，而經當事人於審判程序同意作為證據，法院
    審酌該言詞陳述或書面陳述作成時之情況，認為適當者，亦
    得為證據。又當事人、代理人或辯護人於法院調查證據時，
    知有第159條第1項不得為證據之情形，而未於言詞辯論終結
    前聲明異議者，視為有前項之同意，此亦據同法第159條之5
    規定甚明。查本件事實欄一所載經行政院衛生署核准輸入「
    OSSPAN TABLETS」（中文品名為歐素胖）西藥之廠商汛亞貿
    易股份有限公司負責人藍朱淑姬之子藍峻明，以書狀向本院
    陳明該公司未授權被告丙○○輸入前開西藥，係被告以外之
    人在審判外之陳述而屬傳聞證據，且不符刑事訴訟法第159
    條之3之規定，惟檢察官、被告及辯護人就上開審判外之陳
    述，迄於本院言詞辯論終結前均未聲明異議，而本院審酌藍
    峻明係自行以書狀向原審陳明，核無違法取證之瑕疵，亦認
    為以之作為證據為適當，依上開規定，前述審判外之陳述，
    得為證據。
二、再按如法官於審判外或檢察官於偵查中訊問被告以外之人之
    程序，未予被告或其辯護人行使反對詰問權之機會，除非該
    陳述人因死亡、或身心障礙致記憶喪失或無法陳述、或滯留
    國外或所在不明而無法傳喚或傳喚不到、或到庭後無正當理
    由拒絕陳述外，均應傳喚該陳述人到庭使被告或其辯護人有
    行使反對詰問權之機會，否則該審判外向法官所為陳述及偵
    查中向檢察官所為陳述，均不容許作為證據，以保障被告之
    反對詰問權，並符憲法第8條第1項及第16條之規定意旨，最
    高法院94年度台上字第3728號判決意旨參照。查被告丙○○
    、乙○○、戊○○、甲○○、高世亮均於本院審理時以證人
    之身分接受檢察官、被告及辯護人之詰問，故其等於檢察官
    偵查中，經具結而向檢察官所為陳述，且無顯有不可信之情
    況，依刑事訴訟法第159條之1第2項之規定，亦得採為證據
    。
三、訊據被告丙○○、乙○○、戊○○、丁○○、己○○均矢口
    否認上揭犯行，被告丙○○辯稱：伊只有僱請高世亮自香港
    夾帶手機、手錶、燕窩等物品入境，但無輸入禁藥之犯行云
    云；被告乙○○則以：渠只負責幫被告丙○○修改手機，且
    代被告丙○○收取由國外郵寄之包裹亦不會拆封，直接由被
    告丙○○取走或由渠送給丙○○，故伊不知包裹內之物品為
    何，自無輸入禁藥之罪行云云置辯；被告戊○○辯稱：伊只
    有受丙○○之委託，幫忙代收國外郵寄之包裹，伊不清楚有
    無違法之情事云云；被告丁○○辯稱：伊與丙○○不熟，與
    高世亮根本不認識，如何包庇高世亮入境，且伊職務是臺北
    關稅局秘書，並未負責檢查行李，亦無從包庇高世亮云云；
    被告己○○辯稱：伊未違背職務，伊均係依據海關之規定查
    驗，且依查驗之實際情況，根本無從故意縱放，再者甲○○
    所郵寄的只是樣品，不需課稅，其不需要拿錢給伊，且伊也
    不會收云云。至被告甲○○固坦承由香港訂購魚翅等物品入
    境，並透過友人介紹而認識被告己○○，且委請被告己○○
    幫忙放行郵寄予伊之包裹，並於事後曾有4次各拿出3000元
    、5000元、6000元、7000元之紅包要交給被告己○○等情不
    諱，惟亦矢口否認有上揭行賄犯行，辯稱：送紅包給被告己○○只是表達謝意，並無行賄之意，且被告己○○亦未收取
    前開紅包云云。
四、經查：
（一）上揭事實欄一之部分：
   1、被告丙○○於警詢時供稱：伊自94年底開始，即委由香港
      一名綽號「九龍」之成年男子，幫伊郵寄中藥材入境，「
      九龍」是依據伊之指示，將中藥材寄到被告戊○○、乙○○或伊家，而北機組人員於95年5月4日在伊位於臺北市○○區○○街169巷6號1樓居所扣案之安宮牛黃丸、白鳳丸
      及牛黃清心丸等中藥，就是伊委請「九龍」分批郵寄入境
      等語（見偵卷三第39、50頁），經核與被告戊○○於警詢
      時供述及檢察官訊問時具結證述：被告丙○○係於94年12
      月18日僱用伊擔任手機、藥品收貨員，一般接貨之方式，
      都是貨到前一天，被告丙○○或乙○○通知伊將抵達之貨
      品係手機或藥品，如果是藥品，就原封不動等被告丙○○
      或乙○○載走，伊收到之貨品都寄到伊位於臺北市○○路
      ○段58號7樓住處，其他收貨地方還有被告丙○○及乙○○
      之住處等情節相符（見偵卷三第93頁、偵卷二第207、208
      頁），並有北機組幹員在被告丙○○前揭居所扣案之安宮
      牛黃丸25盒、白鳳丸50盒、牛黃清心丸85盒可資佐證（即
      附表一編號一所示之藥品），而安宮牛黃丸係香港製中藥
      製劑，白鳳丸、牛黃清心丸係中國製中藥製劑，均應以藥
      品管理，如未經核准擅自輸入，核屬藥事法第22條第2款
      之禁藥，業經行政院衛生署95年9月8日署授藥字第
      0950002747號函覆在卷（見原審卷一第268頁），而該署
      未曾核發安宮牛黃丸、牛黃清心丸之輸入藥品許可證，並
      未曾核准前開白鳳丸中藥藥品進口，又前揭藥品許可證，
      尚不得以個人名稱提出申請一節，亦經行政院衛生署95年
      10月12日署授藥字第0950003099號函敘明詳實（見原審卷
      二第69頁），足見被告丙○○夥同被告乙○○、戊○○於
      前揭時地輸入禁藥安宮牛黃丸、白鳳丸、牛黃清心丸之事
      實，至為明確。
   2、被告丙○○復供稱：北機組人員於附表1編號2所示之時地
      ，所查扣之牛黃解毒丸48盒，是伊請前述綽號「九龍」之
      男子寄到被告戊○○家中，乙○○剛好要去戊○○家，伊
      請乙○○載回給伊等情（見偵卷三第50頁背面），經核與
      被告乙○○於警詢時供述及檢察官訊問時具結證述：上開
      牛黃解毒丸48盒是丙○○從國外郵寄至被告戊○○家中，
      伊再到戊○○家中提領，丙○○叫伊帶回去等語（見偵卷
      三第74頁、偵卷二第190頁）及被告戊○○於警詢時供述
      ：95年5月3日下午4時許寄至伊住處一箱貨物，裏面除藥
      品外，尚有7支手機，同年月4日上午11時30分許，被告乙○○將該箱藥品帶走等情節相符（見偵卷三第93頁），並
      有如附表1編號2所示之牛黃解毒丸48盒扣案可佐。而牛黃
      解毒丸係中國製中藥製劑，應以藥品管理，如未經核准擅
      自輸入，核屬藥事法第22條第2款之禁藥，業經行政院衛
      生署95年11月17日署授藥字第0950003391號函覆在卷（見
      原審卷二第66之3頁），且該署未曾核發牛黃解毒丸之輸
      入藥品許可證，又前揭藥品許可證，尚不得以個人名稱提
      出申請一節，亦經行政院衛生署95年10月12日署授藥字第
      0950003099號函敘明詳實（見原審卷二第69頁），足見被
      告丙○○、乙○○、戊○○上揭供述及證述應非子虛。被
      告乙○○雖於原審審理時證述：附表1編號2之牛黃解毒丸
      48盒是原來就在車號8Q－4532號自用小客貨車上，並非伊
      於95年5月4日前往被告戊○○住處收取的云云（見原審卷
      三第46、47頁），被告戊○○亦於原審審理時附合前詞證
      稱：95年5月3日伊並未收到國外郵寄之貨物，伊不記得被
      告乙○○是否有於翌日（4日）至伊住處收取貨物（見原
      審卷三第74至77頁）。惟北機組人員於附表1編號2所示之
      時、地，在車號8Q－4532號自用小客貨車上除查獲牛黃解
      毒丸48盒外，尚有查獲致高有限公司發票1張、鹿茸包裝
      4包、鹿茸盒裝57盒等物（見偵卷二第381、382頁），而
      上開致高有限公司發票上記載之日期為5月2日，貨名及數
      量分別為鹿茸片（數量61）、牛黃解毒（數量48）、
      Mobile Phone V903（數量7）等情，此有前開發票影本1
      紙在卷可稽（見原審卷三第156頁），顯見上開鹿茸、牛
      黃解毒丸、手機是同一貨物；又牛黃解毒丸、鹿茸包裝紙
      箱上貼有Mail N o：292、Bag No：65、Form HONG KONG
      及條碼之貼紙，此有照片一紙附卷可憑（見原審卷三第
      154頁上方照片），對照本件查詢被告丙○○等人於95年
      5月3日、4日收受國際快捷郵件之網路資料，從香港郵寄
      之總包號碼292之郵件共計3件，郵件號碼分別為
      EＺ000000000HK、EＺ000000000HK、EＺ000000000HK（見偵
      卷四第181至183頁），而該三件郵件均係由臺北郵局快捷
      收投股各於95年5月3日下午3時50分許、4時28分許投遞成
      功，參照在被告戊○○家中扣得之郵件號碼
      EＺ000000000HK快遞簽單，其上記載之收件地址為臺北市
      ○○路○段58號7樓，貨品為健康食品，此有上開簽單影本
      一紙在卷可考（見原審卷三第158頁），顯見上開鹿茸、
      牛黃解毒丸、手機是寄至被告戊○○住處；另在被告乙○○駕駛之車號8Q－4532號自用小客貨車內扣得之手機包裝
      紙箱，其上蓋有日本郵局及本國北投郵局95年5月3日23時
      之郵戳，此有照片一幀存卷可憑（見原審卷三第155頁下
      方照片），參酌被告戊○○住在臺北市○○路，被告乙○○住臺北市北投區，顯見該手機紙箱非取自戊○○家中，
      故可確定上揭貼有Mail No：292、Bag No：65、Form
      HONG KONG號貼紙之紙箱，係被告乙○○取自被告戊○○
      家中之物，足見被告乙○○、戊○○上揭本院審理時之證
      述，核屬避就圖卸之詞，不足採信。準此，被告丙○○夥
      同被告乙○○、戊○○於前揭時地輸入禁藥牛黃解毒丸之
      事實，至為明灼。
   3、臺北關稅局北郵支局人員於95年5月6日在快捷郵件發現來
      貨申報內容為健康食品，收件地址均為臺北市○○路○段
      58號7樓（被告戊○○之住處）之郵包5件，經查明確定為
      如附表1編號3所示之西藥藥品，此有財政部臺北關稅局督
      察辦公室95年5月11日（95）北關督字第232號函附扣案貨
      物明細及照片6張在卷可稽（見偵卷二第308至312頁），
      上開西藥經本院函查結果，行政院衛生署雖有核發藥品許
      可證，惟分別係核發予荷商葛蘭素史克藥廠股份有限公司
      及汛亞貿易股份有限公司，而前開二公司皆未授權予丙○○輸入上開西藥（詳細函查之資料見附表1編號3之依據欄
      ）。被告丙○○亦供稱：上揭藥品係新加坡綽號「Jason
      Lium」寄給伊的等語（見偵卷三第51頁），參酌上揭被告
      丙○○、乙○○、戊○○輸入禁藥之過程，足認附表1編
      號3所示之西藥，亦為被告丙○○夥同被告劉宗漢及乙○○所為，是此部分輸入禁藥之事實，亦堪認定。
   4、而由外國寄至戊○○台北市○○區○○里○鄰○○路○段58
      號7樓住處之郵包，係分別以丙○○之嫂黃妙泥、丙○○
      之友人郭國榮等人之名義為收件人，再由戊○○以丙○○
      所交付之未經黃妙泥、郭國榮同意使用之印章，蓋於郵包
      收執上而收受郵包等情，業據被告丙○○於本院審理中坦
      認稱：「黃妙泥是我嫂嫂，郭國榮是我朋友，黃妙泥、郭
      國榮二人沒有授權我使用渠印章，剛好他們的印章都在我
      家，我自己拿去用的。」等語，核與被告戊○○於本院審
      理中供稱：「黃妙泥、郭國榮不是我的家人，丙○○有把
      黃妙泥跟郭國榮的印章交給讓我收」等語相符（均見本院
      96年11月15日審判筆錄第20頁）。
   5、綜上，被告丙○○、乙○○、戊○○等人前揭否認犯行之
      辯解，核屬畏罪卸責之詞，尚不足採。其三人共同輸入禁
      藥之事實，洵堪認定。
（二）上揭事實欄二之部分：
   1、被告丁○○係於60年9月10日起進入財政部臺北關稅局服
      務，歷任關員、股長，於89年2月10日起擔任該局稽查二
      組（91年6月5日原稽查一、二組合併為稽查組）九等秘書
      迄95年5月9日停職，其工作性質為督導稽查組第四課（該
      課掌理進出口及保稅倉庫之監管事宜及機坪巡緝與其他人
      民申請案件事宜）第二股查緝業務並襄理課務等情，業經
      被告丁○○供述在卷，並經財政部臺北關稅局函覆屬實，
      有該局95年8月31日北普稽字第0951021127號函附被告丁○○任職基本資料及財政部臺北關稅局政風室95年6月21
      日北政字第95175號函附稽查組分層負責明細表、內部異
      動清表各一份在卷可稽（見原審卷一第247、249頁、偵卷
      四第50、51、52、57頁），且經財政部臺北關稅局辦事細
      則第6條、第6條之1規定甚明，是被告丁○○為依法令服
      務於國家所屬機關而具有法定職務權限之公務員。
   2、依前開財政部臺北關稅局政風室所提出之稽查組分層負責
      明細表（見偵卷四第51、52頁）所載之內容，被告丁○○
      主管或監督之事務，似包括入出境旅客行李之檢查、過境
      旅客通關之處理、電信管制射頻器材之處理等項目，惟依
      前述稽查組內部異動清表可知，被告丁○○係稽查組第四
      課秘書，並督導第二股查緝業務及襄理課務（見偵卷四第
      57頁），再依財政部臺北關稅局辦事細則第三條規定，該
      局內設有稽查一組（掌理第一航廈入出境旅客之事宜）、
      稽查二組（掌理第二航廈入出境旅客事宜，該二組如前所
      述已合併為稽查組），均分四課，再另分14股及12股，入
      出境旅客行李檢查及應稅行李物品之稽徵，分屬稽查組第
      一課及第三課之職責，而稽查組第四課之職掌，則為進、
      出口及保稅倉庫之監管事宜、辦理機坪巡緝與其他人民申
      請案件事宜，亦經財政部臺北關稅局辦事細則第6條、第
      6條之1規定甚明，是入出境旅客行李之檢查尚非稽查組第
      四課之職務，自非屬被告丁○○主管或監督之事務。
   3、被告丁○○雖未負責入出境旅客行李之檢查，但其仍有疏
      導旅客、處理旅客糾紛等職務，業據被告丁○○供述確實
      （見偵卷二第147頁、原審卷一第33頁），且被告丁○○
      實際亦有從事疏導旅客、指示旅客前往檢查台檢查行李、
      放行入境旅客之行為，此有被告丁○○於95年4月19日及
      同年5月4日在旅客入境時執行職務之監視錄影翻拍照片15
      幀存卷可參（見偵卷四第42至49頁），並經原審當庭勘驗
      95年5月4日被告丁○○於旅客入境時執行職務之錄影監視
      光碟在案，有勘驗筆錄一份附卷可按（見原審卷二第152
      至155頁），故入境旅客行李之檢查，雖非被告丁○○主
      管或監督之事務，然其仍有實際與入境旅客接觸之機會，
      殆無疑問。
   4、被告高世亮於95年5月2日依丙○○指示前往香港，於同年
      月4日晚間由香港返回臺灣時，攜帶有未經申報課稅之手
      機163支、手錶40支及燕窩9包藏放在其隨身攜帶之行李內
      逕行入境，於甫出機場時，即為北機組幹員查獲之情節，
      業據被告高世亮供述在卷，並有北機組搜索、扣押筆錄及
      扣押物品目錄表各一份在卷可佐（見偵卷二第369至372頁
      ）。被告高世亮供述並具結證述上開手機、手錶及燕窩是
      丙○○僱請渠至香港購買後攜帶返國，走私一趟之代價為
      二、三千元等語（見偵卷三第63、64、65頁、偵卷二第
      233、234頁），被告丙○○亦迭於警詢時供述及檢察官訊
      問時具結證述上開高世亮攜帶未經申報課稅之手機、手錶
      及燕窩等物，確係由其指示高世亮所為等語屬實（見偵卷
      二第45、79頁），足見高世亮確係為貪圖小利，始為丙○○攜帶上開未經申報課稅之手機、手錶、燕窩等物入境。
   5、被告高世亮並具結證述：事前丙○○有跟伊說，入境時要
      走第二線，並要伊直接走過去，檢查人員不會對伊檢查，
      每次經過都是被告丁○○在檢查台，且出國回國的日期及
      搭乘之班機事前均由丙○○告知等語詳實（見偵卷二第
      234、235頁），核與被告高世亮入出境查詢結果記載入出
      境均各係搭載長榮航空BR872及BR857號班機之結果相符（
      見偵卷四第59頁）。且被告丙○○事前於95年中或年底某
      日，將0000000000號手機一支贈與被告丁○○一節，業經
      被告丙○○、丁○○於原審訊問時供述在卷（見原審卷一
      第29、30、34頁），被告丙○○並於高世亮於95年5月2日
      前往香港後，預定於同年月4日返國前1日（即同年月3日
      ）上午10時50分許，以其持用之0000000000號手機撥打上
      開贈予被告丁○○使用之0000000000號手機，稱：「明天
      我大哥要找你打牌唷」等語，此有通訊監聽譯文一紙在卷
      可憑（見偵卷一第291頁背面），衡諸被告高世亮及丁○○迭於警詢及原審審理時皆稱不認識對方等情（見偵卷二
      第233頁、原審卷一第210頁、偵卷三第175頁、原審卷一
      第168頁），果雙方確互不相識，豈有透過丙○○相約打
      牌之理，且由丙○○上述短短一句話，被告丁○○即回稱
      ：「好好」等語（見同上偵卷監聽譯文），似乎被告丁○○與被告高世亮經常相約打牌，被告丁○○才毫不考慮應
      允，惟此又與其二人所稱互不相識之情節有違，參酌被告
      高世亮上揭證述之情形，顯見被告丙○○前述所稱「明天
      我大哥要找你打牌」，意指被告高世亮將於翌日（即95年
      5月4日）由香港攜帶上揭未申報課稅之物品返國，並請被
      告丁○○利用疏導旅客職權之機會，加以放行之事實，洵
      屬無疑。
   6、手錶依進口條件適用稅率不同而課徵不同之進口稅，其稅
      率分別為4％、2.2％，燕窩之進口稅各為20％、18.6％，
      手機則非應稅物品，惟輸入應驗憑國家傳播通訊委員會核
      發之電信管制射頻器材進口許可證方可放行（個人攜帶入
      境之手持式行動電話機2支以內，得免請領進口許可證），
      上開物品如非屬旅客攜帶之自用行李、物品，免稅之範圍
      者，均應由海關代徵5％之營業稅一節，業據電信管制射頻
      器材管理辦法第18條第1項第2款規定甚明，並經本院查明
      屬實，有財政部臺北關稅局95年12月28日北普郵字第
      0951031210函附卷可參（見原審卷三第269之1至271頁）。
      被告丁○○任職臺北關稅局已逾三十餘年，歷經關員、股
      長，職位已達九等秘書，已如前述，故其對於前揭規定，
      自係知之甚詳。惟其明知高世亮受丙○○之指示，為丙○○攜帶應經國家傳播通訊委員會核發之進口許可證始可放
      行之手機，及應稅之手錶及燕窩，未經許可及課稅而入境
      ，然其仍於95年5月4日晚間9時28分許，利用疏導旅客職
      權之機會，故予放行高世亮攜帶前揭物品入境，亦經本院
      勘驗上開錄影監視光碟無誤（見原審卷二第155頁），是
      被告丁○○明知放行高世亮入境，係違背法令之行為，惟
      其為圖丙○○之不法利益，仍利用疏導旅客職權之機會而
      放行之事實，洵屬確定。
   7、查高世亮所攜帶應稅之手錶40支，經清點並送財政部關稅
      總局驗估處（下稱驗估處）查價結果，核其完稅價格合計
      38000元，進口稅率為4％，進口稅為1520元；另因超過
      20000元之免稅額度（詳入境旅客攜帶行李物品報驗稅放
      辦法第11條第2項之規定），尚須加徵5％之營業稅，營業
      稅為1900元。又燕窩9包淨重合計為4.131公斤，完稅價格
      為83425元，稅率為20％，進口稅為16685元；如上述，尚
      須加徵5％之營業稅，營業稅為4171元。手機163支，經送
      驗估處查價結果，其完稅價格為572799元，如上述，須加
      徵4％營業稅，營業稅為28640元（小數點以下4捨5入）等
      情，業經財政部臺北關稅局以96年2月2日北普稽字第
      0961003240號函覆詳實（見原審卷三第373之1、373之2頁
      ）。準此，被告丁○○為被告丙○○圖得之不法利益計
      52916元（即前開手錶、燕窩之進口稅、營業稅及手機之
      營業稅之總和）。
   8、綜上，被告丁○○前揭辯解，洵屬畏罪卸責之詞，不足採
      言。其對於非主管或監督之事務，明知違背法令，利用職
      權機會，圖其他私人不法利益，因而獲得利益之犯行，洵
      堪認定。
（三）上揭事實欄三、四之部分：
   1、被告己○○（綽號歐大哥、OK）於75年間進入財政部基隆
      關稅局服務，76年間轉任財政部臺北關稅局先後於進口組
      、稽查組、理機組任職，93年底調任北郵支局驗估二股負
      責進出口國際快捷郵包之驗估工作迄今等情，業經被告己○○供述在卷，並有財政部臺北關稅局政風室95年6月21
      日北政字第95175號函附北郵支局分層負責明細表一份在
      卷可佐（見偵卷四第50、53、54頁），足認被告己○○係
      依法令服務於國家所屬機關而具有法定檢查國際郵件職務
      權限之稽徵關員，且進口郵包之驗估工作，自係其主管之
      事務，甚為明確。
   2、被告乙○○於檢察官訊問時具結證稱：伊自94年10月間某
      日起受僱於被告丙○○，替丙○○收取自香港或日本郵寄
      入境之手機包裹，再由伊將收受之手機改裝為中文化，若
      要伊負責之手機，就會直接郵寄至伊位於臺北市○○路
      176號1樓之居所等語（見偵卷二第186頁），被告戊○○
      亦於檢察官訊問時具結證述：伊自94年12月中旬某日起，
      受僱丙○○擔任手機收貨員，幫丙○○收取來自香港、日
      本郵寄入境之手機包裹，如由伊負責之手機，伊會使用乙○○提供之手提電腦將手機改裝為中文化，而手機包裹係
      寄至伊位於臺北市○○路○段58號7樓之住處，收件人姓名
      除伊本人外，尚有郭國榮、黃妙泥等語（見偵卷二第206
      、207頁），足見被告丙○○由香港、日本訂購之手機，
      係透過郵寄包裹之方式入境，並由被告乙○○、戊○○代
      為收取後，將所收取之手機改裝為中文化。
   3、丙○○為使其訂購由日本、香港郵寄入境之手機，得以未
      經取得國家傳播通訊委員會核發之進口許可證而逕行入境
      ，且為避免遭海關課徵營業稅，遂勾結北郵支局關員即被
      告己○○，預先將來貨收件人姓名及郵寄箱號以傳真之方
      式通知己○○，使己○○可事先知悉丙○○之來貨，而故
      予包庇放行，其事證分述如下：
      (1)如附表2編號1所示之日期前，被告丙○○與被告乙○○
        通話內容，可知在94年12月27日將由日本寄出之手機為
        如附表2編號1所示之品名及數量，此有通訊監聽譯文2
        份在卷可稽（見偵卷三第282頁背面、277頁），並有卷
        附被告丙○○預先以傳真通知被告己○○郵包箱號之傳
        真影本一紙為證（見偵卷三第85頁），而前開郵寄之包
        裹已分別由北投郵局及臺北郵局快捷收投股投遞成功，
        亦有查詢國際快捷郵件資料5紙附卷可憑（見偵卷四第
        187 至191頁）。
      (2)被告戊○○於檢察官訊問時具結證述：曾收受由日本郵
        寄予伊如附表2編號2之手機等情（見偵卷二第208、209
        頁），並有扣案之快遞簽單影本一紙為證（見原審卷三
        第157頁），而前開快遞郵件，業經臺北郵局快捷收投
        股投遞成功，亦有查詢國際快捷郵件資料一紙附卷可憑
        （見偵卷四第201頁）。
      (3)被告丙○○於附表2編號3所示之日期前，傳真將於前開
        日期到達我國郵件編號之傳真一紙予被告己○○，並載
        明如附表2編號3所示之手機品名及數量，有卷附傳真影
        本一紙為證（見偵卷三第114頁背面），而前開郵寄之
        包裹已分別由臺北郵局快捷收投股及北投郵局投遞成功
        ，亦有查詢國際快捷郵件資料3紙附卷可憑（見偵卷四
        第158至160頁）。
      (4)如附表2編號4所示之日期前，被告丙○○與被告劉宗漢
        通話內容，可知在94年12月29日將有入境之手機如附表
        2編號4所示之品名及數量（譯文內載有百餘支，以最低
        數100支計），此有通訊監聽譯文一份在卷可稽（見偵
        卷三第324頁背面），並有卷附被告丙○○預先以傳真
        通知被告己○○郵包箱號之傳真影本一紙為證（見偵卷
        四第11頁），而前開郵寄之包裹已由臺北郵局快捷收投
        股投遞成功，亦有查詢國際快捷郵件資料3紙附卷可憑
        （見偵卷四第136至138頁）。
      (5)如附表2編號5所示之日期前，被告丙○○與綽號「九龍
        」之男子通話內容，可知在前開日期將由香港寄出之手
        機如附表2編號5所示之品名及數量，此有通訊監聽譯文
        1份在卷可稽（見偵卷三第328頁），並有卷附被告丙○○預先以傳真通知被告己○○郵包箱號之傳真影本一紙
        為證（見偵卷四第15頁），而前開郵寄之包裹已由臺北
        郵局快捷收投股投遞成功，亦有查詢國際快捷郵件資料
        3紙附卷可憑（見偵卷四第149至151頁）。
      (6)如附表2編號6所示之日期前，被告丙○○與綽號「九龍
        」之男子通話內容，可知在前開日期將由香港寄出之手
        機如附表2編號6所示之品名及數量，此有通訊監聽譯文
        1份在卷可稽（見偵卷三第330頁），並有卷附被告丙○○預先以傳真通知被告己○○郵包箱號之傳真影本一紙
        為證（見偵卷四第16頁），而前開郵寄之包裹已由臺北
        郵局快捷收投股投遞成功，亦有查詢國際快捷郵件資料
        3紙附卷可憑（見偵卷四第152至154頁）。
      (7)由在被告乙○○駕駛之車號8Q－4532號自用小客貨車內
        扣案之發票及快遞簽單及前述四（一）2所載之內容可
        知，被告戊○○之住處於95年5月3日曾收受如附表2編
        號7所示之手機，此有發票及快遞簽單影本各一紙在卷
        可稽（見原審卷三第156、158頁），核與卷附被告丙○○預先以傳真通知被告己○○郵包箱號之傳真影本1紙
        相附（見偵卷四第23頁），而前開郵寄之包裹係由臺北
        郵局快捷收投股投遞成功，亦有查詢國際快捷郵件資料
        1紙附卷可憑（見偵卷四第183頁）。
      (8)被告乙○○於檢察官訊問時具結證述：於95年5月5日在
        其臺北市○○路176號1樓扣案之如附表2編號8所示之手
        機，是由被告丙○○由日本郵寄入境後，請伊改裝成中
        文化，尚未交予被告丙○○之手機等語（見偵卷二第
        190、191頁），並有如附表2編號8所示之手機扣案可佐
        。
   4、按手機輸入應驗憑國家傳播通訊委員會核發之電信管制射
      頻器材進口許可證方可放行，且進口郵包價值在3000元以
      上者，須由海關代徵5％之營業稅一節，已詳如前述，並
      經郵包物品進口免稅辦法第2條第1項規定明確。被告己○○於75年間起進入財政部基隆關稅局服務，歷經進口組、
      稽查組、理機組等職務，任職逾20年，已如前述，且被告
      己○○於調查局訊問時，亦供述上開規定無訛，故其對於
      前揭規定，自係知之甚詳。惟其明知丙○○所傳真載明收
      件人姓名及郵包號碼之郵件內之手機，應經國家傳播通訊
      委員會核發進口許可證始可放行，並須由海關代徵5％之
      營業稅，然其仍故意不加以拆封查驗，故予放行通關，是
      其對於主管之事務，明知手機應由海關代徵營業稅而違背
      上開法令，為直接圖丙○○之不法利益，故予放行之事實
      ，至為明灼。
   5、查附表2所示之手機共計384支，經參酌財政部關稅總局查
      價之結果，每支手機之價值詳如附表2價格欄所示，此有
      財政部關稅總局95年6月28日台總局驗字第0951012651號
      函附價格明細表在卷可憑（見偵卷四第256至259頁），是
      上開手機價格合計0000000元，應由海關代徵之5％營業稅
      為141628元（小數點以下4捨5入）。準此，被告己○○為
      被告丙○○圖得之不法利益計141628元。
   6、上揭事實四之部分，迭經被告甲○○供承不諱（詳偵卷三
      第202至205頁、原審卷一第169頁），並於檢察官訊問及
      原審審理時具結證述詳實（詳偵卷二第247、248頁、原審
      95年12月26日審判筆錄），經核被告甲○○與被告己○○
      兩人自94年11月間至95年4月間密切通話，內容均涉及被
      告甲○○表示來貨即將入境、或來貨有幾個收件人、或來
      貨已經收到，或被告己○○表示最近風頭緊，請甲○○不
      要來貨或減少來貨，兩人並相約見面數次，其見面之日期
      ，與被告甲○○供述交付賄賂之日期大致相符等情節相合
      ，此有通訊監聽譯文在卷可稽（見偵卷一所附之監聽譯文
      ），並有北機組幹員在甲○○位於臺北市○○路76巷31號
      1樓公司內查獲剩餘之來貨魚翅3包可資佐證（見偵卷二第
      418 頁之扣押物品目錄表）。而魚翅為應稅貨品，並應向
      經濟部標準檢驗局申請辦理輸入查驗，有中華民國輸出入
      貨品分類號列及輸入規定欄位使用說明電腦資料各一份在
      卷可稽（見偵卷四第210、211頁），被告甲○○亦明確具
      結證述：請被告己○○幫忙前，伊郵寄入境之貨品遭抽驗
      機會很高，之後，幾乎沒有被檢驗過，也沒有被退貨過等
      語（見原審卷三第210頁），足見被告己○○明知甲○○
      由國外之來貨係應稅並須接受查驗之走私物品，惟其仍為
      之放行。被告甲○○雖於原審、本院審理時改稱：伊雖有
      上揭時地前後4次各準備3000元、5000元、6000元、7000
      元之紅包要交給被告己○○，但被告己○○均未收受云云
      （見原審卷三第207、208頁、本院96年11月15日審判筆錄
      第4頁），然被告甲○○前於警詢時已供述共交付被告己○○4、5次紅包，且交付賄款後，並未記載於帳冊內等語
      （見偵卷三第204頁正、背面），均未提及被告己○○未
      收紅包云云；抑有進者，被告甲○○於檢察官訊問時具結
      證稱：伊有在上揭時地包紅包給被告己○○4、5次，因為
      被告己○○幫伊貨物順利入境，伊硬塞紅包給被告己○○
      ，錢拿給被告己○○後，伊就離開了等語（見偵卷二第
      248頁），足見被告甲○○於原審、本院審理時改稱被告
      己○○未收紅包云云，核屬迴護之詞，不足採信。準此，
      被告甲○○對於依法令服務於國家所屬機關而具有法定職
      務權限之人，關於違背職務之行為，交付賄賂之犯行，洵
      屬確定，而被告己○○對於上開違背職務之行為，收受賄
      賂之犯行，亦堪認定。
五、綜上所述，被告丙○○、乙○○、戊○○、丁○○、己○○
    、甲○○前揭犯行，均堪認定，應依法論科。
六、論罪部分：
（一）新舊法之比較適用：
      按95年7月1日修正生效施行之刑法第2條第1項規定「行為
      後法律有變更者，適用行為時之法律。但行為後之法律有
      利於行為人者，適用最有利於行為人之法律」，本件被告
      丙○○、乙○○、戊○○、丁○○、己○○、甲○○行為
      後，刑法第10條、第28條、第33條第5款、第37條、第55
      條、第56條，業於95年7月1日修正生效施行，經查：
   1、修正前刑法第10條第2項規定：「稱公務員者，謂依法令
      從事於公務之人員。」；修正後刑法第10條第2項規定：
      「稱公務員者，謂下列人員：一依法令服務於國家、地方
      自治團體所屬機關而具有法定職務權限，以及其他依法令
      從事於公共事務，而具有法定職務權限者。二受國家、地
      方自治團體所屬機關依法委託，從事與委託機關權限有關
      之公共事務者。」本件被告丁○○、己○○無論依刑法修
      正前後規定，均為公務員，自無有利、不利之比較適用可
      言。又被告丁○○、己○○行為後，貪污治罪條例於95年
      5月30日修正公布，並於同年7月1日施行，將原第2條規定
      「依據法令從事公務之人員，犯本條例之罪者，依本條例
      處斷；其受公務機關委託承辦公務之人，犯本條例之罪者
      ，亦同。」修正為「公務員犯本條例之罪者，依本條例處
      斷。」惟此修正僅係配合刑法第10條第2項之上開修正情
      形而為，而被告丁○○、己○○無論依修正前後規定均為
      公務員，應適用貪污治罪條例處斷，此部分對被告丁○○
      、己○○亦無有利、不利之比較適用可言。
   2、修正後刑法第28條雖將舊法之「實施」修正為「實行」。
      其中「實施」一語，涵蓋陰謀、預備、著手及實行之概
      念在內，其範圍較廣；而「實行」則著重於直接從事構成
      犯罪事實之行為，其範圍較狹；二者之意義及範圍固有不
      同，但對於本件被告丙○○、乙○○、戊○○共同輸入禁
      藥之情形而言，刑法第28條之修正內容，對於被告丙○○
      、乙○○、戊○○三人並無「有利或不利」之影響，自無
      新舊法比較適用之問題，最高法院95年度台上字第5589號
      、第5669號刑事判決意旨參照。又被告丙○○、乙○○、
      戊○○行為後，藥事法第82條亦於95年5月30日修正公布，
      並於同年7月1日施行，惟該條第1項並未修正，僅係配合
      刑法之修正，刪除原第2項有關常業犯之規定，第3項及第
      5項配合酌修文字，遞移為第2項及第4項，原第4項遞移為
      第3項，內容並未修正，故就被告丙○○、乙○○、戊○○所犯藥事法第82條第1項之規定，並未修正，亦無新舊
      法比較之問題。
   3、被告丙○○、乙○○、戊○○、丁○○、己○○、甲○○
      行為後，刑法第33條第5款業已修正規定「罰金：新臺幣
      1000以上，以百元計算之。」，與修正前刑法第33條第5
      款規定「罰金：1元（按係銀元，折算新臺幣為3元）以上
      。」不同。比較新舊法結果，以舊法較有利於被告。
   4、被告丁○○、己○○、甲○○行為後關於褫奪公權之規定
      ，修正後刑法第37條將裁量宣告褫奪公權之有期徒刑下限
      ，由6月以上有期徒刑提高為1年以上有期徒刑，並增訂同
      時宣告緩刑者，其期間自裁判確定時起算之規定，核屬從
      刑之科刑規範事項，隨同主刑適用同一準據法，爰依主刑
      適用修正後裁判時刑法第37條第2項規定宣告褫奪公權。
   5、被告丙○○、乙○○、戊○○、己○○、甲○○行為後，
      修正後刑法業已刪除第55條關於牽連犯及第56條連續犯之
      規定，此刪除雖非犯罪構成要件之變更，但顯已影響行為
      人刑罰之法律效果，自屬法律有變更，而有比較新、舊法
      適用之必要。被告丙○○、乙○○、戊○○多次違反藥事
      法第82條第1項之輸入禁藥之行為，及被告己○○多次違
      反懲治走私條例第9條第1項之放行走私物品罪及所犯之貪
      污治罪條例第4條第1項第5款之貪污罪，暨被告甲○○多
      次違反貪污治罪條例第11條第1項之行賄罪，依修正後刑
      法刪除連續犯之規定，均應分別論以數罪而分論併罰之，
      惟依修正前連續犯之規定，則皆可分別論以一罪，經比較
      新、舊法之結果，自以舊法連續犯之規定對於其等較為有
      利。至於被告己○○所犯之貪污治罪條例第4條第1項第5
      款及同條例第6條第1項第4款暨懲治走私條例第9條第1項
      之罪，依修正後刑法刪除牽連犯之規定，應分別論以數罪
      而分論併罰，然依修正前刑法牽連犯之規定，因上開各罪
      具有方法、目的之牽連關係，可從一重之貪污治罪條例第
      4條第1項第5款之罪處斷，經比較新、舊法之規定，亦以
      舊法牽連犯之規定，較有利於被告己○○。
（二）被告丙○○、乙○○、戊○○部分：
      核被告丙○○、乙○○、戊○○所為，均係犯藥事法第82
      條第1項之輸入禁藥罪；被告丙○○另亦犯刑法第217條第
      2 項之盜用印章罪。被告丙○○、乙○○、戊○○就上開
      輸入禁藥之犯行，與姓名年籍不詳綽號「九龍」及「
      Jason Lium」等成年男子，就各該部分犯行間，具有犯意
      聯絡及行為分擔，應論以共同正犯。又被告丙○○、乙○○、戊○○先後多次輸入禁藥之犯行，被告丙○○先後多
      次盜用印章罪，均時間緊接，方法相同，觸犯構成要件相
      同之罪名，顯係基於概括犯意為之，皆為連續犯，依修正
      前刑法第56條之規定，各論以一罪，並均加重其刑。被告
      丙○○所犯連續盜用印章罪、與連續輸入禁藥罪，2罪間
      有方法結果之牽連關係，應從一重以連續輸入禁藥罪處斷
      。被告丙○○所犯盜用印章罪雖未據檢察官於起訴書中敘
      及，惟此部分與已敘及之部分，有牽連犯裁判上一罪之關
      係，自為檢察官起訴效力所及，本院自當一併審究，附此
      敘明。
（三）被告丁○○部分：
      核被告丁○○所為，係犯貪污治罪條例第6條第1項第5款
      之對於非主管或監督事務之圖利罪。公訴意旨認被告丁○○係犯同條例第6條第1項第4款之對於主管或監督事務之
      圖利罪，惟入境旅客行李之檢查，尚非被告丁○○主管或
      監督之事務，已詳如前述，故被告丁○○並非犯貪污治罪
      條例第6條第1項第4款之罪，前揭公訴意旨尚有未洽，惟
      起訴之社會基本事實相同，爰依法變更起訴法條。
（四）被告己○○部分：
      核被告己○○所為，係犯貪污治罪條例第4條第1項第5款
      之對於違背職務之行為收受賄賂罪，及同條例第6條第1項
      第4款之對於主管事務之圖利罪，與懲治走私條例第9條第
      1項之放行走私物品罪。被告己○○先後多次所為違背職
      務行為之收受賄賂及放行走私物品之犯行，時間緊接，方
      法相同，各觸犯構成要件相同之罪名，顯係基於概括犯意
      為之，皆為連續犯，依修正前刑法第56條之規定，各以一
      罪論，除法定本刑無期徒刑部分，依法不得加重外，並依
      法均加重其刑。又其所犯上開三罪之間，具有方法、目的
      之牽連關係，依修正前刑法第55條之規定，應從一重之貪
      污治罪條例第4條第1項第5款之罪處斷。被告己○○所得
      之賄賂僅為21000元，未滿50000元，情節尚屬輕微，應依
      貪污治罪條例第12條第1項之規定減輕其刑，並先加後減
      之。
（五）被告甲○○部分：
   1、被告甲○○並非公務員，其對於依法令服務於國家所屬機
      關而具有法定職務權限之人己○○，關於違背職務之行為
      ，交付賄賂之行為，係犯貪污治罪條例第11條第3項、第1
      項之交付賄賂罪。其前後4次交付賄賂之犯行，時間緊接，
      方法相同，觸犯構成要件相同之罪名，為連續犯，依修正
      前刑法第56條之規定，論以一罪，並加重其刑。
   2、按犯前3項之罪而自首者，免除其刑；在偵查或審判中自
      白者，減輕或免除其刑，貪污治罪條例第11條第4項定有
      明文。查被告甲○○，於檢察官偵查時，就前開行賄犯行
      自白不諱，爰依前開規定減輕其刑。且被告高嘉豪行賄金
      額未滿50000元，情節尚屬輕微，併依同條例第12條第2項
      之規定減輕其刑，並先加後遞減其刑。
   3、次按第2條所列刑事案件之被告或犯罪嫌疑人，於偵查中
      供述與該案案情有重要關係之待證事項或其他共犯之犯罪
      事證，因而使檢察官得以追訴該案之其他共犯者，以經檢
      察官事先同意者為限，就其因供述所涉之犯罪，減輕或免
      除其刑，證人保護法第14條第1項定有明文。查被告甲○○雖於偵查中自白行賄犯行，然遍查全卷，檢察官並未事
      先同意得依前開規定減輕其刑，自無依前揭條文減輕其刑
      之餘地，被告甲○○之辯護人認其得依該條規定減刑，尚
      有誤會，併此敘明。
七、公訴意旨另以：被告丁○○利用其負責機場旅客疏導及旅客
    入境通關時安排旅客至查驗檯接受查驗之業務，明知被告高
    世亮、丙○○兄妹攜帶手機、手錶、燕窩等物品，係須經由
    主管機關核准進口之應稅物品或管制進口物品，卻予以掩護
    ，故意予以包庇放行而不叫渠等至查驗檯接受查驗，使高世
    亮、丙○○能走私上開應稅物品及管制進口物品入境販售，
    因認被告丁○○此部分另涉有懲治走私條例第9條第1項之放
    行走私物品罪等語。惟查，被告丁○○雖係稽查組九等秘書
    ，然其係督導稽查組第四課第二股查緝業務並襄理課務，而
    第四課係掌理進出口及保稅倉庫之監管事宜及機坪巡緝與其
    他人民申請案件事宜，並未負有入出境旅客行李檢查、過境
    旅客通關處理之職務，已詳如前揭四（二）2所述，故被告
    丁○○顯非依法令負責檢查之稽徵關員，核與懲治走私條例
    第九條第一項所定之構成要件有間，自難以該罪相繩。惟被
    告丁○○此部分之犯行與前揭經論罪科刑之部分，具有牽連
    犯裁判上一罪之關係，爰不另為無罪之諭知。
八、撤銷改判部分（即被告丙○○、乙○○、戊○○共同輸入禁
    藥及甲○○部分）：
    原審以被告丙○○、乙○○、戊○○、甲○○本案犯行，事
    證明確，而予論科，固非無見。惟查：被告丙○○另犯盜用
    印章犯行業如上述，原審就此部分未予一併審酌，顯有未洽
    ；另原審判決後，中華民國九十六年罪犯減刑條例於96年7
    月16日公布施行，原審未及就被告丙○○、乙○○、戊○○
    本案犯行（藥事法第82條第1項輸入禁藥部分）、甲○○本
    案犯行（貪污治罪條例第11條第3項、第1項之交付賄賂罪。
    ）予以適用，並予減刑，亦有未妥。被告丙○○、乙○○、
    戊○○、甲○○上訴意旨，或執詞否認犯行，或求予輕判，
    雖均無理由，惟原判決既有上述可議，此部分即屬無可維持
    ，應由本院將原判判決關於被告丙○○、乙○○、戊○○、
    甲○○部分撤銷。爰審酌被告丙○○、乙○○、戊○○共同
    輸入禁藥，妨害國家管理藥物之制度，影響所及甚或危害國
    人健康，且於本院審理時猶飾詞圖卸，尚難認有悔過之意，
    並參酌被告丙○○為輸入禁藥之主腦，被告乙○○、戊○○
    所為尚屬輔助角色等犯罪情節；而被告甲○○為使輸入應稅
    貨物免受檢驗及免於課稅，竟對於海關關員行賄，所為殊難
    可取，且於本院審理時又飾詞迴護被告己○○，亦難認有悔
    悟之意等一切情狀，分別量處如主文第2、3項所示之刑，並
    依貪污治罪條例第17條及刑法第37條第2項之規定，就被告
    甲○○之部分，宣告褫奪公權一年，以示懲戒。查被告丙○○、乙○○、戊○○、甲○○此部分犯罪，均在96年4月24
    日以前，合於中華民國九十六年罪犯減刑條例之減刑條件，
    應依該條例第2條第1項第3款之規定，被告丙○○減為有期
    徒刑1年，乙○○、戊○○均減為有期徒刑9月，被告甲○○
    減為有期徒刑7月。如附表一扣案藥品欄所示之禁藥，尚未
    經主管機關依藥事法第79條第1項為沒入銷毀之處分，惟前
    開禁藥既為被告丙○○輸入，自為其所有，且係因本件犯罪
    所得之物，併依刑法第38條第1項第3款之規定宣告沒收。至
    北機組人員另在被告丙○○、乙○○、戊○○、甲○○住居
    處所及乙○○所駕駛之車號8Q－4532號自用小客貨車上，所
    扣得之文件資料、存摺、借據等物品，尚無證據足認與本件
    有何直接關係，爰不另為沒收之諭知。末查被告乙○○、戊○○前均未曾受有期徒刑以上刑之宣告，此有本院被告全國
    前案紀錄表在卷可考，其等經此科刑判決，當知所警惕，而
    無再犯之虞，本院認對其等所宣告之刑，以暫不執行為適當
    ，爰併為被告乙○○、戊○○均緩刑3年之諭知，以勵自新
    。
九、上訴駁回部分（即被告丁○○、己○○部分）：
    原審以被告丁○○、己○○事證明確，因以分別適用貪污治
    罪條例第4條第1項第5款、第6條第1項第4款、第5款、第10
    條第1項、第2項、懲治走私條例第9條第1項、第11條，刑法
    第11條、第37條第2項、第38條第1項第2款、第3款，修正後
    刑法第2條第1項前段，修正前刑法第56條、第55條之規定，
    並審酌被告丁○○、己○○分係財政部臺北關稅局稽查組九
    等秘書及北郵支局驗估二股關員，竟分別利用疏導入境旅客
    之機會，及對於主管之事務，故為放行應稅物品，影響國家
    財政之收入，所為殊屬不當，且被告己○○不思廉潔自守，
    戮力從公，反利用職務收賄謀利，惡性猶重，且其二人犯後
    飾詞卸責，尚無悔悟之意，兼衡其二人直接圖丙○○私人不
    法之利益及被告己○○所得之賄賂尚非鉅大等一切情狀，分
    別量處被告丁○○有期徒刑5年6月，褫奪公權3年；量處被
    告己○○有期徒刑9年，褫奪公權5年。並說明扣案之
    0000000000號手機1支，係被告丙○○贈與給被告丁○○之
    物，已如前述，自係被告丁○○所有，且係供前揭犯罪所用
    之物，併宣告沒收；被告己○○收賄所得計21000元，應依
    貪污治罪條例第十條第一項、第二項之規定宣告追繳沒收之
    ，如全部或一部無法追繳時，以其財產抵償之。又北機組人
    員尚在被告丁○○位於桃園機場辦公室內及己○○住處，扣
    得存摺、文件、通訊錄、借據等資料，尚無證據足認與本件
    有何直接關係，爰不另為沒收之諭知。核其認事、用法於法
    尚無違誤，量刑亦稱妥適。被告丁○○、己○○上訴意旨仍
    執陳詞否認犯罪，尚無可採；檢察官上訴意旨指被告丁○○
    所為應係犯貪污治罪條例第6條第1項第4款對於主管或監督
    事務之圖利罪，或應成立懲治走私條例第9條第1項之罪云云
    ，亦非有理由；檢察官及被告丁○○、己○○等執詞指摘原
    判決不當，求予撤銷改判，均無理由，其等之上訴均應予駁
    回。
據上論斷，應依刑事訴訟法第第368條、369條第1項前段、第364
條、第299條第1項前段，藥事法第82條第1項，貪污治罪條例第第
11條第3項、第1項、第4項、第12條第1項、第2項、第17條，刑法
第2條第1項前段、第11條、第28條、第37條第2項、第38條第1項
第2款、第3款、第74條第1款、第217條第2項，修正前刑法第56
條、第55條，中華民國九十六年罪犯減刑條例第2條第1項第3款
、第7條，判決如主文。
本案經檢察官游明仁到庭執行職務。
中　　華　　民　　國　　96　　年　　12　　月　　6 　　日
 　　　　　　　　 刑事第二十庭審判長法　官　林立華
               　　                 法　官　陳健順
                     　　           法　官　林銓正
以上正本證明與原本無異。
如不服本判決，應於收受送達後10日內向本院提出上訴書狀，其
未敘述上訴之理由者並得於提起上訴後10日內向本院補提理由書
（均須按他造當事人之人數附繕本）。
                                    書記官  陳玲憶
中　　華　　民　　國　　96　　年　　12　　月　　7 　　日
附表1：
┌──┬────────┬───────────┬────────┐
│編號│ 查  獲  時  地 │   扣  案  藥  品     │ 鑑  定  意  見 │
├──┼────────┼───────────┼────────┤
│ 1  │95年5月4日晚間9 │安宮牛黃丸25盒。白鳳丸│安宮牛黃丸係香港│
│    │時30分許，在臺北│50盒。牛黃清心丸85盒。│製中藥製劑，白鳳│
│    │市○○街169巷6號│                      │丸、牛黃清心丸係│
│    │1樓丙○○居所， │                      │大陸製中藥製劑，│
│    │為法務部調查局北│                      │均應以藥品管理，│
│    │部地區機動工作組│                      │如未經核准擅自輸│
│    │人員查獲。      │                      │入，核屬藥事法第│
│    │                │                      │22條第2款之禁藥 │
│    │                │                      │（見原審卷一第  │
│    │                │                      │268頁）。       │
│    │                │                      │而行政院衛生署未│
│    │                │                      │曾核發前揭中藥之│
│    │                │                      │藥品許可證及未曾│
│    │                │                      │核准前揭中藥進口│
│    │                │                      │（見原審卷二第69│
│    │                │                      │頁）。          │
├──┼────────┼───────────┼────────┤
│ 2  │95年5月4日晚間9 │牛黃解毒丸48盒。      │牛黃解毒丸係大陸│
│    │時40分許，於停放│                      │製中藥製劑，應以│
│    │在臺北市北投區明│                      │藥品管理，如未經│
│    │德路176號1樓門口│                      │核准擅自輸入，核│
│    │車號8Q－4532號自│                      │屬藥事法第22條第│
│    │用小客貨車內，為│                      │2款之禁藥（見原 │
│    │法務部調查局北部│                      │審卷二第66之3頁 │
│    │地區機動工作組人│                      │），行政院衛生署│
│    │員查獲。        │                      │未曾核發牛黃解毒│
│    │                │                      │丸之藥品許可證（│
│    │                │                      │見原審卷二第69  │
│    │                │                      │頁）。          │
├──┼────────┼───────────┼────────┤
│ 3  │95年5月6日在臺北│「TAGAMET HB 200MG TAB│行政院衛生署雖有│
│    │關稅局北郵支局，│LETS」（中文品名為泰胃│核發前揭西藥藥品│
│    │為臺北關稅局人員│美錠200公絲）150盒（每│許可證予荷商葛蘭│
│    │查獲。          │盒150錠）。「ZANTAC   │素史克藥廠股份有│
│    │                │TABLETS 150MG（       │限公司臺灣分公司│
│    │                │RANTIDINE HYDROCHLOR  │或汛亞貿易股份有│
│    │                │IDE）」（中文品名為善 │限公司（見原審卷│
│    │                │胃得錠150公絲、鹽酸雷 │一第260至263頁）│
│    │                │尼得定）2400片（每片10│，惟前開公司並未│
│    │                │錠）。「OSSPAN TABLETS│授權丙○○輸入前│
│    │                │」（中文品名為歐素胖）│揭西藥（見原審卷│
│    │                │905盒（每盒90錠）。   │二第76之2頁、第 │
│    │                │                      │86之7頁）。     │
│    │                │                      │                │
└──┴────────┴───────────┴────────┘
附表二：
┌──┬───────┬──────┬────┬───────┬─────┬──────────┐
│編號│  日    期    │  手機品名  │  數量  │  每支價格    │  總  價  │      依   據       │
│    │（到達寄達國互│ （收件人） │        │（新臺幣，依臺│（新臺幣）│                    │
│    │換局日期）    │            │        │北關稅局95年6 │          │                    │
│    │              │            │        │月28日函認定，│          │                    │
│    │              │            │        │見偵卷四第256 │          │                    │
│    │              │            │        │至259頁）     │          │                    │
│    │              │            │        │              │          │                    │
├──┼───────┼──────┼────┼───────┼─────┼──────────┤
│ 1  │94年12月28日下│903SH       │118支。 │8000元。      │944000元  │EＺ000000000JP、EI282│
│    │午4時1分許。  │（收件人為李│        │              │          │615202JP、EI00000000│
│    │              │書漢及黃妙泥│        │              │          │6JP、EＺ000000000JP、│
│    │              │即戊○○之地│        │              │          │EＺ000000000JP 國際郵│
│    │              │址）。      │        │              │          │寄包裹號碼傳真1紙（ │
│    │              │            │        │              │          │見偵卷三第85頁）、查│
│    │              │            │        │              │          │詢國際快捷郵件資料5 │
│    │              │            │        │              │          │紙（見偵卷四第187至 │
│    │              │            │        │              │          │191頁）、通訊監查譯 │
│    │              │            │        │              │          │文3份（見偵卷三第282│
│    │              │            │        │              │          │頁背面、277頁）。   │
│    │              │            │        │              │          │                    │
├──┼───────┼──────┼────┼───────┼─────┼──────────┤
│ 2  │95年1月15日下 │903（收件人 │20支。  │8000元。      │160000元。│快遞簽單編號EE390004│
│    │午3時32分許。 │劉宗        │        │              │          │205JP 1紙（見原審卷 │
│    │              │達）。      │        │              │          │三第157頁）、查詢國 │
│    │              │            │        │              │          │際快捷郵件資料1紙（ │
│    │              │            │        │              │          │見偵卷四第201頁     │
│    │              │            │        │              │          │）、被告戊○○於警詢│
│    │              │            │        │              │          │之自白及檢察官訊問時│
│    │              │            │        │              │          │經具結之證述（見偵卷│
│    │              │            │        │              │          │三第94、95頁、偵卷二│
│    │              │            │        │              │          │第208、209頁）。    │
│    │              │            │        │              │          │                    │
├──┼───────┼──────┼────┼───────┼─────┼──────────┤
│ 3  │95年3月13日下 │703SH （收件│48支。  │6000元。      │288000元  │EＺ000000000JP、EI293│
│    │午4時11分許、 │人戊○○、李│        │              │          │729846JP、EI00000000│
│    │同日下午4時21 │書漢）      │        │              │          │0JP傳真1紙（見偵卷三│
│    │分許。        │。          │        │              │          │第114頁背面）、查詢 │
│    │              │            │        │              │          │國際快捷郵件資料3紙 │
│    │              │            │        │              │          │（見偵卷四第158至160│
│    │              │            │        │              │          │頁）。              │
├──┼───────┼──────┼────┼───────┼─────┼──────────┤
│ 4  │95年3月28日下 │903 （收件人│100支。 │8000元。      │800000元。│EＺ000000000SG、EE519│
│    │午3時45分許。 │戊○○）。  │（依高佳│              │          │633799SG、EE00000000│
│    │              │            │文與劉宗│              │          │8SG傳真1紙（見偵卷四│
│    │              │            │達之通聯│              │          │第11頁）、查詢國際快│
│    │              │            │監聽譯文│              │          │捷郵件資料3紙（見偵 │
│    │              │            │得知有百│              │          │卷四第136至138頁）、│
│    │              │            │餘支，以│              │          │通訊監聽譯文1份（見 │
│    │              │            │最低數  │              │          │偵卷三第324頁背面） │
│    │              │            │100支計 │              │          │。                  │
│    │              │            │）。    │              │          │                    │
├──┼───────┼──────┼────┼───────┼─────┼──────────┤
│ 5  │95年4月9日上午│VS2 （收件人│30支。  │4125元。      │123750元。│EＺ000000000HK、EE709│
│    │8時10分許。   │郭國榮即劉宗│        │              │          │384063HK、EE00000000│
│    │              │達之地址）。│        │              │          │7HK 國際郵寄包裹號碼│
│    │              │            │        │              │          │傳真1紙（見偵卷四第 │
│    │              │            │        │              │          │15頁）、查詢國際快捷│
│    │              │            │        │              │          │郵件資料3紙（見偵卷 │
│    │              │            │        │              │          │四第149至151頁）、通│
│    │              │            │        │              │          │訊監聽譯文1份（見偵 │
│    │              │            │        │              │          │卷三第328頁）。     │
│    │              │            │        │              │          │                    │
├──┼───────┼──────┼────┼───────┼─────┼──────────┤
│ 6  │95年4月12日上 │D750（收信人│16支。  │6300元。      │100800元。│EＺ000000000HK、EE709│
│    │午8時13分許。 │郭國榮即劉宗│        │              │          │384094HK、EE00000000│
│    │              │達之地址）。│        │              │          │3HK 國際郵寄包裹號碼│
│    │              │            │        │              │          │傳真1紙（見偵卷四第 │
│    │              │            │        │              │          │16頁）、查詢國際快捷│
│    │              │            │        │              │          │郵件資料3紙（見偵卷 │
│    │              │            │        │              │          │四第152至154頁）、通│
│    │              │            │        │              │          │訊監聽譯文1份（見偵 │
│    │              │            │        │              │          │卷三第330頁）。     │
│    │              │            │        │              │          │                    │
├──┼───────┼──────┼────┼───────┼─────┼──────────┤
│ 7  │95年5月3日上午│V903（收件人│7支。   │8000元。（發票│56000元。 │EＺ000000000HK 國際郵│
│    │8時19分許。   │為黃妙泥即劉│        │單價為3400元）│          │寄包裹號碼傳真1紙（ │
│    │              │宗達之地址）│        │。            │          │見偵卷四第23頁）、查│
│    │              │。          │        │              │          │詢國際快捷郵件資料1 │
│    │              │            │        │              │          │紙（見偵卷四第183頁 │
│    │              │            │        │              │          │）、發票及快遞簽單各│
│    │              │            │        │              │          │1紙（見原審卷三第   │
│    │              │            │        │              │          │156、158頁）。      │
│    │              │            │        │              │          │                    │
├──┼───────┼──────┼────┼───────┼─────┼──────────┤
│ 8  │94年底至95年5 │903SH       │45支。  │8000元。      │360000元。│於95年5月5日在乙○○│
│    │月5日間某日。 │            │        │              │          │位於臺北市北投區明德│
│    │              │            │        │              │          │路176號1樓居所扣得上│
│    │              │            │        │              │          │開45支手機，經被告李│
│    │              │            │        │              │          │書漢於警詢自白及檢察│
│    │              │            │        │              │          │官訊問時經具結證述上│
│    │              │            │        │              │          │情（見偵卷三第74頁、│
│    │              │            │        │              │          │偵卷二第190、191頁）│
│    │              │            │        │              │          │。                  │
│    │              │            │        │              │          │                    │
├──┼───────┴──────┼────┼───────┼─────┼──────────┤
│ 合 │                            │384支。 │              │0000000元 │                    │
│    │                            │        │              │。        │                    │
│    │                            │        │              │          │                    │
│ 計 │                            │        │              │          │                    │
│    │                            │        │              │          │                    │
└──┴──────────────┴────┴───────┴─────┴──────────┘
附錄：本案論罪科刑法條全文
藥事法第82條第1項
製造或輸入偽藥或禁藥者，處10年以下有期徒刑，得併科新臺幣
1千萬元以下罰金。
貪污治罪條例第11條
對於第2條人員，關於違背職務之行為，行求、期約或交付賄賂
或其他不正利益者，處1年以上7年以下有期徒刑，得併科新臺幣
3百萬元以下罰金。
對於外國、大陸地區、香港或澳門之公務員，就跨區貿易、投資
或其他商業活動有關事項，為前項行為者，處5年以下有期徒刑
或科新臺幣1百萬元以下罰金。
不具第2條人員之身分而犯前二項之罪者，亦同。
犯前三項之罪而自首者，免除其刑；在偵查或審判中自白者，減
輕或免除其刑。
在中華民國領域外犯第1項、第2項之罪者，不問犯罪地之法律有
無處罰規定，均依本條例處罰。
貪污治罪條例第12條
犯第4條至第6條之罪，情節輕微，而其所得或所圖得財物或不正
利益在新台幣5萬元以下者，減輕其刑。
犯前條第1項、第2項之罪，情節輕微，而其行求、期約或交付之
財物在新台幣5萬元以下者，亦同。
貪污治罪條例第17條
犯本條例之罪，宣告有期徒刑以上之刑者，並宣告褫奪公權。
中華民國刑法第217條
（偽造盜用印章印文或署押罪）
偽造印章、印文或署押，足以生損害於公眾或他人者，處3年以
下有期徒刑。
盜用印章、印文或署押，足以生損害於公眾或他人者，亦同。
